臺灣基隆地方法院刑事附帶民事訴訟裁定
111年度交附民字第34號
原      告  吳榮正  

            賴淑真  

被      告  陳復國


被      告  駿彪通運有限公司
            營利事業統一編號：00000000號
          
            法定代理人：彭杰先生
上一被告之
訴訟代理人  楊啟源律師
            鄭懷君律師
上列被告陳復國因公共危險等案件，經檢察官提起公訴（110年
度偵字第5034號、110年度偵字第5989號），經本院以111年度交
易字第27號審理時，經原告等提起刑事附帶民事訴訟之損害賠償
事件（111年度交附民字第34號），本院合議庭裁定如下：
    主  文
本件移送本院之民事庭。 
    理  由
一、按法院認附帶民事訴訟確係繁雜，非經長久時日不能終結其
    審判者，得以合議裁定移送該法院之民事庭，刑事訴訟法第
    504條第1項前段、第505條第1項定有明文。
二、查，被告陳復國因公共危險等案件，經檢察官提起公訴，因
    被告陳復國於警詢時、偵訊時均自白坦認犯行，且於本院11
    1年3月11日準備程序、111年3月25日審判程序時就被訴事實
    均自白為有罪之陳述（111年度交易字第27號），核與附民
    原告兼告訴人吳榮正、賴淑真於本院111年3月25日審判程序
    時指述：我已經來法院兩趟，被告均無賠償，請鈞院依法處
    理，快速結案，我無法再請假了，今日調解不成立，被告及
    駿彪通運公司訴訟代理人都不調解等語明確，與附民被告駿
    彪通運有限公司之訴訟代理人楊啟源律師於本院111年3月25
    日審判程序時陳述：「因為公司認為本件車禍事故另因故有
    賠償責任之人，請將附民事件移送民事庭處理，我們會在訴
    訟上主張訴訟參加或訴訟告知，公司與被告是否需要負連帶
    賠償責任，希望透過民事訴訟釐清，因為本件被告是酒駕，
    所以保險公司不理賠，駿彪通運有限公司有收到鈞院111 年
    度交附民字第27號刑事附帶民事訴訟起訴狀繕本1件、111 
    年度交附民字第34號刑事附帶民事訴訟起訴狀繕本1件，我
    是附民被告駿彪公司之訴訟代理人，有特別代理權等語情節
    大致相符，與被告於於本院111年3月25日審判程序時供述：
    我有收到鈞院111 年度交附民字第27號刑事附帶民事訴訟起
    訴狀繕本1件、111 年度交附民字第34號刑事附帶民事訴訟
    起訴狀繕本1件，附民原告兼告訴人林品洋可能有誤會，我
    不是沒有誠意跟對方和解，他在住院時，他說有困難，我也
    馬上去醫院看他，但是因為疫情，所以不能探病，我有包兩
    個紅包給林品洋、陳麗玲，我不是沒有誠意，駕照也因為本
    件車禍事件已經被吊銷，要吊銷4 年，我沒有工作，我於案
    發前一天喝一點點就去睡了，我以為隔天沒有影響。對公司
    非常抱歉，今日對被害人非常抱歉，我不是沒有誠意等語情
    節亦大致符合，並有本院111年3月25日審判程序筆錄1件在
    卷可佐。因此，本院111 年度交附民字第27號刑事附帶民事
    訴訟、111 年度交附民字第34號刑事附帶民事訴訟之損害賠
    償事件，因雙方差距過大，並經調解但被告不願意調解，是
    原告提起刑事附帶民事訴訟之損害賠償事件，惟查其內容繁
    雜，非經長久之時日，不能終結其審判，爰依刑事訴訟法第
    504條第1項前段，將本件附帶民事訴訟之損害賠償事件移送
    本院之民事庭。
三、依刑事訴訟法第504條第1項前段、第505條第1項，裁定如主
    文。
中　　華　　民　　國　　111 　年　　4 　　月　　13　　日
   　　　　　　 　刑事第三庭審判長法  官  簡志龍　
                                  法  官  藍君宜 
                                  法  官  施添寶
以上正本證明與原本無異。　　　　　　　　　　　　　　　　
本件裁定不得抗告。 　
中　　華　　民　　國　　111 　年　　4 　　月　　13　　日
                                  書記官  陳怡文